【裁判字號】    92,交抗,380
【裁判日期】    920617
【裁判案由】    聲明異議
【裁判全文】
臺灣高等法院臺中分院刑事裁定                    九十二年度交抗字第三八○號
    抗  告  人
    即受處分人  甲○○
右列抗告人因聲明異議案件，不服臺灣臺中地方法院中華民國九十一年四月八日所為
裁定（九十二年度交聲字第一六一號）提起抗告，本院裁定如左:
    主      文
原裁定及原處分均撤銷。
甲○○不罰。
    理      由
一、抗告意旨略以：案發當時，正值下班之際，抗告人開車時，習慣以手托住下巴，
    靠在車窗上，致警員誤以抗告人在接電話。下車之後員警未加詳查，認受處分人
    有違規行為，遽以開單告發，顯有不當。證人即員警賴鶴元先證稱：敲車窗時，
    違規人才將手機插在褲子正後方。後又稱：在後來我才從他褲子正後面發現手機
    云云，足認證人在攔下抗告人時，不知道抗告人是否有手機等語。
二、原裁定以：本案係台中市警察局交通隊舉發抗告人即受處分人甲○○（下稱抗告
    人）駕駛車號Ｗ９－３２２１號自小客車，於九十二年一月三日十七時二十一分
    許，在民權路、建國路口處，因「汽車行進中使用手持式行動電話撥接以駕駛左
    手駕聽」。抗告人於指定日期向原處分機關交通部公路總局台中區監理所提出申
    訴，原舉發機關承覆「員警親眼目睹並當場攔查取締：：：，違規屬實」，該所
    遂於九十二年一月三十日以中監違字第裁六○－ＧＣ0000000號裁決書，
    裁處罰鍰新台幣三千元整，逾期則依裁決書處罰主文規定裁處，於法並無不合等
    語。並以受處分人甲○○上開違規事實，為台中市警察局交通隊舉發因汽車行進
    中使用手持式行動電話撥接違規並掣開中市警交字第ＧＣ0000000號舉發
    通知單移送，有前揭通知單一紙在卷可稽。並經傳訊證人即舉發員警賴鶴元到庭
    結證陳稱：違規人用左手講電話，我有吹哨子，違規人沒有聽到，後來我騎車到
    民權路口攔他，敲他車窗時違規人才將手機插在褲子正後方，當時違規人還宣稱
    並未申請手機，也沒有打手機，後來我才從他褲子後面發現手機等語（見原審法
    院九十二年三月二十六日訊問筆錄），而異議人對於其所有之上開車輛確實有於
    上開時間行經舉發地點一情，亦無爭執，且參諸證人賴鶴元對於用左手持行動電
    話、手機有二種顏色等細節亦證述歷歷，而證人到庭在法院法官前具結以言詞供
    述本件訴訟上之待證事實（即受處分人有右開違規事實），因其與受處分人素不
    相識，自無自陷於偽證罪之追訴而構詞誣賴受處分人之理，因認受處分人確有右
    開違規行為之心證。另以異議人雖提出行動電話之通聯紀錄一紙供查，惟以目前
    通訊業者所提供之通聯紀錄僅有撥出紀錄，未有接聽通話之紀錄。且衡以目前電
    訊發達之現況，一般人同時擁有二個門號以上之行動電話，亦屬司空見慣，故異
    議人僅以該通聯紀錄為辯，尚難採信。從而，認原處分機關依右開道路交通管理
    處罰條例第三十一條之一第一項及違反道路交通管理事件統一裁罰標準表規定裁
    處罰鍰新臺幣三千元。核無違誤，本件受處分人之異議為無理由，自應將其異議
    駁回。
三、惟查，本院經向泛亞電信股份有限公司調取抗告人之0000000000號行
    動電話於九十二年一月三日之雙向通聯紀錄，該公司函覆該日並無使用紀錄，此
    有該公司傳真函可憑。另於舉發違反道路交通管理事件通知單上所載00000
    00000號號碼，經查○九○係中華電信股份有限公司之門號，但經向該公司
    函查該行動電話於九十二年一月三日之雙向通聯紀錄，該公司函覆，查無資料，
    亦有該公司查詢電話通話紀錄函可憑。是抗告人辯稱被舉發當時，並無使用行動
    電話，並非無據。而證人即舉發員警賴鶴元於原審證稱：當時違規人使用左手打
    電話，伊有吹哨子，他有聽到，後伊騎機車經過路口攔他，第三次敲他車窗，他
    才將手機插在褲子後面等語。證人係於抗告人開車行進中，發現抗告人使用行動
    電話。但抗告人之車輛係在行進中，證人可能有觀察錯誤之情形；且抗告人之行
    動電話，既查無雙向通聯之情形，尚難僅憑舉發員警之證詞，認抗告人有上開違
    規使用手持式行動電話之事實。抗告人抗告意旨以其並無於駕駛汽車行駛道路時
    ，使用手持式行動電話，尚非不能採信。原審未予查明，認抗告人有使用行動電
    話違規之情形，駁回抗告人之異議，認事未洽。應由本院將原審裁定及原處分撤
    銷，並自為不罰之裁定。
四、據上論斷，應依道路交通案件處理辦法第十九條、第二十六條、刑事訴訟法第四
    百十三條，裁定如主文。
中      華      民      國      九十二     年     六      月    十七    日
                                臺灣高等法院臺中分院刑事第九庭
                                      審判長法  官  陳  筱  珮
                                   法  官  康  應  龍
                                            法  官  趙  春  碧
右正本證明與原本無異。
不得再抗告。
                                            書記官  陳  文  琴
中      華      民      國      九十二     年     六      月    十九    日
                                                                        Ｒ


司法院資訊處製作；財團法人民間司法改革基金會備份。
